臺灣臺中地方法院刑事判決
110年度交訴字第271號
公  訴  人  臺灣臺中地方檢察署檢察官
被      告  賴綋鎮（原名賴科伊）



上列被告因肇事逃逸罪案件，經檢察官提起公訴（110年度偵字
第21442號），嗣被告於準備程序中就被訴事實為有罪之陳述，
經告以簡式審判程序之旨，並聽取當事人意見後，本院合議庭裁
定由受命法官獨任進行簡式審判程序，判決如下：
    主    文
賴綋鎮犯駕駛動力交通工具發生交通事故，致人傷害而逃逸罪，
處有期徒刑陸月，如易科罰金，以新臺幣壹仟元折算壹日。緩刑
貳年。
    犯罪事實
一、賴綋鎮於民國110年5月6日19時許，駕駛向友人周柏荃所借
    用之車牌號碼000-0000號自用小客車（下稱系爭車輛），沿
    臺中市清水區中清路8段由東往西方向行駛。其於同日19時4
    3分許，行經臺中市○○區○○路○○○路○設○○○○○號誌（即紅綠燈
    ）之交岔路口欲右轉進入中山路時，其原應注意車前狀況，
    隨時採取必要安全措施，且應距交岔路口30公尺前顯示方向
    燈或手勢，換入外側車道，駛至路口後再行右轉，並應讓直
    行車先行。而當時天候為晴，光線為夜間有照明，視距良好
    ，並無不能注意之情事，惟賴綋鎮竟疏未注意及此，貿然超
    車並右轉，且未讓由王禾洋所騎乘原行駛在其右前方欲直行
    通過該交岔路口之車牌號碼000-0000號普通重型機車（下稱
    系爭機車）先行，賴綋鎮所駕駛之系爭車輛右後車門下方因
    此擦撞王禾洋所騎乘系爭機車，致王禾洋人車倒地滑行而受
    有左手肘及雙側下肢多處鈍挫傷及擦傷之傷害（過失傷害部
    分業經撤回告訴，由本院另為不受理判決）。詎賴綋鎮見肇
    事致人受傷後，竟基於肇事逃逸之犯意，未停車為必要之救
    護，隨即駕駛系爭車輛沿臺中市清水區中山路方向逃逸。嗣
    經警獲報依監視器循線通知賴綋鎮到案說明後，始查知上情
    。
二、案經王禾洋訴由臺中市政府警察局清水分局報告臺灣臺中地
    方檢察署檢察官偵查起訴。
    理    由
一、證據能力之說明：
    本案被告賴綋鎮所犯係死刑、無期徒刑或最輕本刑為3年以
    上有期徒刑或高等法院管轄第一審案件以外之罪，其於準備
    程序期日就被訴事實為有罪之陳述，經本院告知簡式審判程
    序之旨，並聽取當事人及辯護人之意見後，依刑事訴訟法第
    273條之1第1項規定，裁定進行簡式審判程序。又依同法第2
    73條之2、第159條第2項等規定，簡式審判程序之證據調查
    ，不受同法第159條第1項、第161條之2、第161條之3、第16
    3條之1及第164條至第170條規定之限制，合先敘明。
二、認定犯罪事實所憑之證據及理由：
  ㈠上開犯罪事實，業據被告於偵查、本院準備程序及審理時均
    坦承不諱（見臺灣臺中地方檢察署110年度偵字第21442號卷
    【下稱偵卷】第86頁，本院卷第41頁、第48頁），並據證人
    即告訴人王禾洋、證人即系爭車輛車主楊欣穎、證人即系爭
    自小客車實際使用人周柏荃分別於警詢、偵查中證述明確（
    見偵卷第15至24頁、第86頁），且有臺中市政府警察局道路
    交通事故談話紀錄表（見偵卷第23至24頁）、110年5月30日
    員警職務報告（見偵卷第25頁）、道路交通事故調查報告表
    ㈠、㈡（見偵卷第27至29頁）、道路交通事故現場圖（見偵卷
    第31頁）、監視器錄影畫面翻拍照片（見偵卷第33至39頁）
    、車禍現場及車損照片（見偵卷第41至53頁）、臺中市政府
    警察局道路交通事故初步分析研判表（見偵卷第57頁）、臺
    中市政府警察局交通事故補充資料表（見偵卷第59頁）、臺
    中市政府警察局A1A2類交通事故攝影蒐證檢視表（見偵卷第
    61頁）、臺中市政府警察局舉發違反道路交通管理事件通知
    單影本（見偵卷第63頁）、童綜合醫院社團法人童綜合醫院
    診斷證明書（見偵卷第65頁）、被告、告訴人之駕駛執照持
    照情形及系爭機車、系爭車輛車籍資料查詢結果（見偵卷第
    67頁）及監視器光碟1片等資料附卷可稽，足認被告之任意
    性自白核與事實相符，堪以採信。
  ㈡綜上所述，本案事證明確，被告上開肇事逃逸犯行，堪以認
    定，應依法論科。
三、論罪科刑：
  ㈠按行為後法律有變更者，適用行為時之法律。但行為後之法
    律有利於行為人者，適用最有利於行為人之法律，刑法第2 
    條第1項定有明文。查被告行為後，刑法第185條之4業於民
    國110年5月28日修正公布，並於同年月30日施行。修正前刑
    法第185條之4規定：「駕駛動力交通工具肇事，致人死傷而
    逃逸者，處1年以上7年以下有期徒刑。」修正後規定：「（
    第1項）駕駛動力交通工具發生交通事故，致人傷害而逃逸
    者，處6月以上5年以下有期徒刑；致人於死或重傷而逃逸者
    ，處1年以上7年以下有期徒刑。（第2項）犯前項之罪，駕
    駛人於發生交通事故致人死傷係無過失者，減輕或免除其刑
    。」經比較新舊法律，修正後關於刑法第185條之4 第1項前
    段就過失致人受傷而肇事逃逸部分刑度減輕，以修正後之規
    定較有利被告，依刑法第2條第1項後段之規定，應適用被告
    行為後即現行刑法第185條之4第1項前段規定論處。
  ㈡核被告所為，係犯修正後刑法第185條之4第1項前段之駕駛動
    力交通工具發生交通事故，致人傷害而逃逸罪。被告就本案
    交通事故之發生，有未依規定超車並右轉，復未禮讓直行車
    之過失，自無修正後刑法第185條之4第2項減免其刑規定之
    適用。
  ㈢爰審酌被告駕車肇事釀成交通事故，明知告訴人因此受有前
    揭傷害結果，卻未留在現場等候警員前來處理，反而逕行逃
    逸離去，置告訴人之身體安全於不顧，所為尚非可取；暨考
    量被告已知坦承犯行，並與告訴人達成和解，亦已實際賠償
    告訴人所受損害之犯後態度，且告訴人已撤回過失傷害部分
    之告訴，此有本院電話紀錄表、撤回告訴聲請狀、被害人（
    告訴人）意見表、交通事故和解書各1份附卷可稽（見本院
    卷第31至35頁、第51至53頁）；並參以被告就本案之過失程
    度、肇事情節、告訴人所受之傷勢，暨被告自陳之智識程度
    、工作情形、家庭生活及經濟狀況（詳見本院卷第49頁）；
    再酌以本案犯罪之動機、目的、犯罪所生之危害及前科素行
    等一切情狀，量處如主文所示之刑，併諭知易科罰金之折算
    標準。
  ㈣被告前未曾因故意犯罪受有期徒刑以上刑之宣告之情，有臺
    灣高等法院被告前案紀錄表在卷可稽，是被告之本案犯罪固
    值非難，然酌以其因一時失慮，而罹刑典，事後已積極與告
    訴人達成和解，賠償告訴人所受損害，且告訴人已撤回過失
    傷害部分之告訴，業如前述，又被告於本院準備程序時對本
    案坦承不諱，犯罪後態度堪稱良好，顯見被告已有悔意，其
    經此偵審程序及罪刑之宣告，當應所警惕，而無再犯之虞。
    綜合以上各情，本院認被告於本案上開所宣告之刑，以暫不
    執行為適當，爰依刑法第74條第1項第1款之規定，併予宣告
    緩刑2年，以啟自新。
據上論斷，應依刑事訴訟法第273條之1第1項、第299條第1項前
段，刑法第2條第1項後段、第185條之4第1項前段（修正後）、
第41條第1項前段、第74條第1項第1款，判決如主文。
本案經檢察官黃永福提起公訴，檢察官蔣得龍到庭執行職務。
中    華    民    國   110    年    11    月    30    日
                  刑事第十庭  法  官  林芳如
以上正本證明與原本無異。
如不服本判決應於收受送達後20日內向本院提出上訴書狀，並應
敘述具體理由；其未敘述上訴之理由者，應於上訴期間屆滿後20
日內向本院補提理由書（均須按他造當事人之人數附繕本）「切
勿逕送上級法院」。
告訴人或被害人如不服判決，應備理由具狀向檢察官請求上訴，
上訴期間之計算，以檢察官收受判決正本之日起算。
                              書記官  張玉楓
中    華    民    國   110    年    11    月    30    日
附錄本案論罪科刑法條全文： 
修正後中華民國刑法第185條之4
駕駛動力交通工具發生交通事故，致人傷害而逃逸者，處6月以
上5年以下有期徒刑；致人於死或重傷而逃逸者，處1年以上7年
以下有期徒刑。
犯前項之罪，駕駛人於發生交通事故致人死傷係無過失者，減輕
或免除其刑。